【裁判字號】    92,交聲,1071
【裁判日期】    921022
【裁判案由】    違反道路交通管理處罰條例聲明異議
【裁判全文】
臺灣台北地方法院交通事件裁定                  九十二年度交聲字第一○七一號
    原處分機關  臺北市交通事件裁決所
    異  議  人
    即受處分人  甲○○
右列受處分人因違反道路交通管理處罰條例案件，對於臺北市交通事件裁決所中華民
國九十二年八月十八日所為之處分（原處分案號：北市裁三字第裁二二－Ａ0000
0000號），聲明異議，本院裁定如左：
    主  文
異議駁回。
    理  由
一、按道路交通管理處罰條例及道路交通安全規則所稱之「汽車」，依道路交通管理
    處罰條例第三條第八款及道路交通安全規則第二條第一項第一款規定，均包括「
    機器腳踏車」。次按，汽車駕駛人，爭道行駛有左列情形之一者，處新臺幣（下
    同）六百元以上一千八百元以下罰鍰：三、「不依規定駛入來車道者」；且汽車
    駕駛人有左列各款所列條款之一者，除依原條款處罰鍰外，並予記點：一、有第
    三十三條、第三十八條第一項、第四十條第一項、第四十五條、第四十七條第一
    款至第四款、第四十八條、第四十九條或第六十條第一項、第二項第一款至第三
    款情形之一者，各記違規點數一點，復經道路交通管理處罰條例第四十五條第一
    項第三款、第六十三條第一項第一款分別定有明文。
二、本件異議人即受處分人甲○○於民國九十二年五月二十一日上午八時許，駕駛車
    號號碼：ＢＫＳ－九八０號重型機車，行經臺北市○○○路○段六十九號前，不
    依規定跨越雙黃實線駛入來車道，為臺北市政府警察局萬華分局交通分隊執勤員
    警周介圖以拍照方式採證，以受處分人有違反道路交通管理處罰條例第四十五條
    第三款「汽車駕駛人不依規定駛入來車道」規定之行為掣單舉發，而受處分人就
    前揭違反道路交通管理事件，於舉發通知單上所載應到案日期前向原處分機關提
    出申訴，經原處分機關請舉發單位調查結果，仍認受處分人有前開違規行為，原
    處分機關乃依道路交通管理處罰條例第四十五條第三款，裁決罰鍰九百元，並依
    同條例第六十三條第一項記違規點數一點（上開違規記點，原處分機關於裁決處
    分書中漏載，嗣受處分人對該處分向本院提出聲明異議，始於移送書中補正，雖
    該補正程序未通知受處分人尚有程序上之瑕疵，惟因如後述，不影響該處分之正
    確性，故不得以此遽為得撤銷該處分之理由，附此敘明）。
三、按受處分人雖經合法傳喚未到庭，惟依其聲明異議狀所述，其對於在右揭時、地
    駕駛車牌號碼：ＢＫＳ－九八０號重型機器腳踏車，於行經臺北市○○○路○段
    六十九號前，確有跨越雙黃實線駛入來車道行駛之事實並無異詞，惟仍辯稱：伊
    係因後面來車急按喇叭，才閃至對向車道，且員警係藏在對向車道旁之高架橋下
    拍照，行為欠缺正當性云云。
四、經查：受處分人於九十二年五月二十一日上午八時許，駕駛車號號碼：ＢＫＳ－
    九八０號重型機車，行經臺北市○○○路○段六十九號前，不依規定跨越雙黃實
    線駛入來車道之事實，除據拍照舉發之員警周介圖到庭詰證明確外（見本院九十
    二年九月三十日訊問筆錄），復有其庭呈之舉發照片一幀在卷可證；徵按受處分
    人係領有駕駛執照之人，其對於道路交通安全規則第九十條「駕駛人駕駛汽車，
    應遵守道路交通標誌、標線、號誌之指示」及道路交通標誌標線號誌設置規則第
    一百六十五條第一項「分向限制線（雙黃實線）用以劃分路面成雙向車道，禁止
    車輛跨越行駛」等規定，自均應知之甚稔；且有關違反道路交通管理處罰條例而
    應受行政罰之行為，於行為人不能舉證證明自己無過失時，即應受罰，復為司法
    院大法官會議釋字第二百七十五號解釋在案，是受處分人即未舉證證明其無過失
    ，且其上開違規行為，復有上開證人之證詞及照片，足資佐證，其違反前揭規定
    之事證益甚明確，是其前開空言所辯，無非係卸責之詞，無足憑信。而原處分機
    關依道路交通管理處罰條例第四十五條第三款規定裁處罰鍰六百元，及嗣後依該
    條例第六十三條第一項第一款規定，補正對該受處分人記違規點數一點，因對該
    處分之正確性並無影響，且核無違誤。是本件受處分人之異議為無理由，應予駁
    回。
據上論斷，應依道路交通案件處理辦法第十九條，裁定如主文。
中      華      民      國    九十二    年      十      月    二十二    日
                                    臺灣臺北地方法院交通法庭
                                        法  官  蔡  世  祺
如不服本裁定，應於裁定送達後五日內，向本院提出抗告狀。
右正本證明與原本無異。
                                        書記官  柯  貞  如
中      華      民      國    九十二    年      十      月    二十七    日


司法院資訊處製作；財團法人民間司法改革基金會備份。
